【裁判字號】    97,交聲,1764
【裁判日期】    970912
【裁判案由】    交管條例聲異
【裁判全文】
臺灣板橋地方法院交通事件裁定        97年度交聲字第1764號
原處分機關  交通部公路總局臺北區監理所板橋監理站
異  議  人
即受處分人  甲○○
上列受處分人因違反道路交通管理處罰條例案件，對於交通部公
路總局臺北區監理所板橋監理站於民國97年6月4日所為之裁決處
分（原處分案號：板監裁字裁41-CO0000000號），聲明異議，本
院裁定如下：
    主  文
異議駁回。
    理  由
一、異議意旨略以：異議人即受處分人甲○○於民國（下同）97
    年4 月12日晚間9 時25分許，騎乘車號6HJ-572 號重型機車
    ，行經臺北縣樹林市○○路與俊英街口時，因有「闖紅燈（
    直行）」違規行為，為警攔停當場掣單舉發；惟舉發當時警
    員躲在空車格，前方視線被前方停車格所停車身擋住視線，
    加上夜間視差及距離停止線甚遠，只能看見紅綠燈號誌及本
    車車燈，無法看清楚本車車身及地面上停止線，且該路口紅
    綠燈並無倒數讀秒器設置，伊通過路口停止線時所見之燈號
    號誌即可能為綠燈將滅之最後一秒，黃燈時間約3 秒，當時
    車速為20至30公里，無法在3 秒通過長達約34公尺之路口，
    警員有誤判之可能性，且並無積極性證據佐證，為此不服，
    爰依法聲明異議，請求撤銷原處分云云。
二、按汽車駕駛人，行經有燈光號誌管制之交岔路口闖紅燈者，
    處新臺幣（下同）1,800 元以上5,400 元以下罰鍰。再按汽
    車駕駛人有第53條情形者，記違規點數3 點，道路交通管理
    處罰條例第53條、第63條第1 項第3 款分別定有明文。又當
    場舉發者，應填駕駛人或行為人姓名、性別、出生年月日、
    地址、身分證統一編號及車主姓名、地址、車牌號碼、車輛
    種類。被查獲之駕駛人或行為人為受處分人時，應將該通知
    單填記後交付該為人簽名或蓋章收受之；拒絕簽章者，並記
    明其事由，視為已收受，違反道路交通管理事件統一裁罰標
    準及處理細則第11條第1 項第1 款亦定有明文。
三、經查：本件異議人甲○○於97年4 月12日晚間9 時25分許，
    騎乘車號6HJ-572 號重型機車，行經有燈光號誌管制之臺北
    縣樹林市○○路與俊英街口時闖紅燈違規，經警攔停當場掣
    單舉發之違規事實，業據證人即舉發本件違規之臺北縣政府
    警察局樹林分局三多派出所員警高宗維於本院調查時到庭證
    述綦詳，並有臺北縣政府警察局北縣警交字第CO0000000 號
    舉發通知單、臺北縣政府警察局樹林分局97年5 月14日北縣
    警樹交裁字第0970014341號書函影本各1 紙在卷可稽。而舉
    發員警於該舉發通知單移送聯收受通知聯者簽章欄上已註明
    「拒簽（駕駛人稱其要申訴）」之文義，依前開說明，應視
    為異議人當時已收受該舉發通知單，而已合法送達，故本件
    舉發程序應屬合法；惟異議人否認有何闖紅燈違規之行為，
    並以前揭情詞置辯。然查，本件證人高宗維到庭結證稱：「
    （問：說明舉發經過？）當時九十七年四月十二日晚上九點
    二十五分，我與同仁在樹林市○○路○○街口往新莊方向，
    發現異議人在紅燈已亮起三秒鐘他還騎乘重機車直行，所以
    我們就開單舉發。」、「（問：異議人方才所述你當時執勤
    為夜間有視差，且你執勤之位置與異議人違規之地點有一百
    多公尺之距離有何意見？）當時沒有什麼視差就是紅燈之後
    過三秒他才過來，事實是明確，至於一百多公尺並沒有那麼
    遠，應有五十公尺，雖然是五十多公尺，還是看得很清楚。
    」、「（問：之前是否認識異議人？）不認識。」、「（問
    ：與異議人之前有過仇怨？」沒有。」等語明確（詳見本院
    97年8 月4 日訊問筆錄）。是觀諸證人所言，就舉發路段之
    燈號變換情形、執勤所處位置、異議人行駛路徑及闖紅燈過
    程等情節詳述具體明確，依證人係正執行交通巡邏勤務，則
    對異議人行駛路徑，基於其對交通違規取締受有專門訓練，
    對路上用路權人之動態路線當更有所注意，應能明確掌握，
    復衡之證人證述與異議人間並無何身分利害業務關係，當無
    嫌隙，衡情應無甘冒偽證罪刑責風險而設詞構陷異議人之理
    。從而，既查無任何證據足資證明執勤員警有何捏造事實違
    法取締之不法情事，並參酌警員執行公務時，本身即受有行
    政懲處責任之監督，且其到庭具結作證，更係以刑事責任擔
    保其證言之真實性，其之證言又與常情無悖，是其證述應非
    子虛，自足採信，是以本件舉發員警親眼目睹異議人駕駛前
    揭重型機車，行經有燈光號誌管制之樹林市○○路與俊英街
    口闖紅燈之違規事實後，依據異議人有上開闖紅燈之違規行
    為，當場攔停掣單舉發，自屬有據，異議人空言否認前開違
    規事實，無非事後卸責之詞，不足採信。至證人高宗維於本
    院訊問時曾證述：「我站的位置我記得，我站在樹新路上有
    一處收受破爛的地方，異議人車輛的顏色我就不記得了。」
    等語，異議人對此則陳稱：「我所附件上的示意圖上已經明
    確標示出地點的所有店家的位置，及測量的距離，並沒員警
    所稱收受破爛的地方。我想證人所述應該有問題。」，惟員
    警證述所舉發之地點是否確有收受破爛之店家，或因員警已
    不復記憶、或因該店家已遷移等因素，而造成與異議人所附
    之示意圖不同之結果，然此與異議人於斯時是否確有員警所
    舉發之闖紅燈違規行為無涉，亦無直接之關聯性，因此，尚
    不得遽認證人之前開證述內容，皆屬有誤而不堪採信，附此
    敘明。
四、綜上所述，本件事證明確，異議人前開駕車行經有燈光號誌
    管制之交岔路口闖紅燈之違規事實，堪以認定。是以原處分
    機關據以援引前揭規定，並參酌違反道路交通管理事件統一
    裁罰基準表之規定，裁處異議人罰鍰1,800 元，並記違規點
    數3 點，於法並無何違誤或不當之處。本件異議為無理由，
    應予駁回。
據上論斷，應依道路交通案件處理辦法第19條，裁定如主文。
中    華    民    國    97    年    9     月    12    日
                  交通法庭    法  官  潘  長  生
以上正本證明與原本無異。
如不服本裁定應於送達後5日內向本院提出抗告狀。
                              書記官  張  玉  如
中    華    民    國    97    年    9     月    12    日


司法院資訊處製作；財團法人民間司法改革基金會備份。
